【裁判字號】    97,交聲,445
【裁判日期】    970630
【裁判案由】    聲明異議
【裁判全文】
臺灣高雄地方法院交通事件裁定        97年度交聲字第445 號
原處分機關  高雄市政府交通局
異  議  人  源祝商行即林蘇金足
            營利事業統一編號：.
上列受處分人因違反道路交通管理處罰條例案件，對於高雄市政
府97年1 月29日所為之處分（原處分：高市府交裁字第裁-32BO0
000000號）聲明異議，本院裁定如下：
    主  文
原處分撤銷。
源祝商行汽車所有人，牌照業經吊銷，無牌照仍行駛，處罰鍰新
臺幣壹萬零捌佰元。
    理  由
一、原處分意旨略以：異議人即受處分人源祝商行即林蘇金足所
    有之車號ZN-198號貨車，領有號牌而未懸掛，於民國94年9
    月23日，經駕駛人許力文駕駛行經高雄市○○路，為警以高
    雄市政府警察局高市警交字第BO0000000 號舉發違反道路交
    通管理事件通知單（下稱舉發通知單）逕行舉發，並移送原
    處分機關即高雄市○○○道路交通管理處罰條例第12條第1
    項第7 款、第2 項之規定，裁處罰鍰新台幣（下同）8,700
    元等語。
二、聲明異議意旨略以：上開汽車原屬異議人所有，但異議人已
    於約90年間辦理繳回車牌2 面在案。又該裁決書所載之舉發
    違規事實為「領有號牌而未懸掛」，顯然與事實不符，懇請
    撤銷原處分等語。
三、按「汽車有下列情形之一者，處汽車所有人新臺幣三千六百
    元以上一萬零八百元以下罰鍰，並禁止其行駛：一、未領用
    牌照行駛。二、拼裝車輛未經核准領用牌證行駛，或已領用
    牌證而變更原登檢規格、不依原規定用途行駛。三、使用偽
    造、變造或矇領之牌照。四、使用吊銷、註銷之牌照行駛。
    五、牌照借供他車使用或使用他車牌照行駛。六、牌照吊扣
    期間行駛。七、已領有號牌而未懸掛或不依指定位置懸掛。
    八、牌照業經繳銷、報停、吊銷、註銷，無牌照仍行駛。九
    、報廢登記之汽車仍行駛。十、號牌遺失不報請公路主管機
    關補發，經舉發後仍不辦理而行駛。前項第一款中屬未依公
    路法規定取得安全審驗合格證明，及第二款、第九款之車輛
    並沒入之；第三款、第四款之牌照扣繳之；第五款至第七款
    之牌照吊銷之。」，道路交通管理處罰條例第12條第1 、2
    項分別定有明文。次按違反上開道路交通管理處罰條例第12
    條第1 項第8 款規定，且逾越應到案期限30日以上，繳納罰
    鍰或逕行裁決處罰者，處罰鍰10,800元，91年8 月30日修正
    之違反道路交通管理事件統一裁罰基準表亦定有明文。
四、經查：本件車牌號碼ZN-198號貨車，確於上揭時間，經駕駛
    人許力文駕駛，行駛至高雄市○○路與後昌路口，為員警尤
    敏聰發現未懸掛號牌行駛道路之事實，並當場填製舉發通知
    單，由許力文當場收執，嗣經移送原處分機關依道路交通管
    理處罰條例第12條第1 項第7 款之規定以97年1 月29日高市
    府交裁字第裁-32BO0000000號裁決書認定「領有號牌而未懸
    掛」之違規事實，並裁處8,700 元等情，未據異議人爭執，
    且有上開裁決書、送達證書、舉發通知單各1 份在卷可稽，
    堪以認定。次查，上開車輛之牌照確於88年3 月17日遭吊銷
    ，有卷附汽車領牌歷史查詢結果、車號查詢汽車車籍各1 份
    為憑，堪認異議人辯稱上開車輛之牌照業已繳回一節屬實。
    則本件車輛既係牌照經吊銷後，無牌照而仍行駛，應係違反
    道路交通管理處罰條例第12條第1 項第8 款，而非同條項第
    7 款。至異議人上開車牌雖吊銷，惟仍無礙異議人為上開汽
    車所有人之事實，且異議人現仍為該車之車主，此觀諸上揭
    車號查詢汽車車籍結果車主姓名欄之記載益明，異議人復未
    提出上開車輛業已移轉或其該汽車業已遺失等相關資料，則
    本件車輛牌照縱經吊銷，異議人仍應就該等「牌照經吊銷，
    無牌照仍行駛」之違規行為負其行政責任，尚難據以主張免
    罰。
五、從而，原處分機關既誤認異議人「領有號牌而未懸掛」而依
    道路交通管理處罰條例第12條第1 項第7 款規定裁處罰鍰8,
    700 元，即有可議之處，而屬無可維持，異議人其據以主張
    免罰，雖無可採，本件仍應由本院予以撤銷，並對異議人該
    等「牌照經吊銷，無牌照仍行駛」之違規行為，按原裁罰單
    以以逾越應到案期限30日以上之裁罰基準，依道路交通管理
    處罰條例第12條第1 項第8 款之規定、違反道路交通管理事
    件統一裁罰基準表之規定，裁處罰鍰10,800元，以資適法。
據上論斷，應依道路交通案件處理辦法第20條，道路交通管理處
罰條例第12條第1 項第8 款，裁定如主文。
中    華    民    國    97    年    6    月    30   日
                      交通法庭  法  官  黃苙荌
以上正本證明與原本無異。
如不服本裁定，應於收受送達後5 日內向本院提出抗告狀。
中    華    民    國    97    年    6    月    30   日
                                書記官  廖佳玲


司法院資訊處製作；財團法人民間司法改革基金會備份。
